【裁判字號】    98,抗,278
【裁判日期】    981028
【裁判案由】    假扣押
【裁判全文】
臺灣高等法院高雄分院民事裁定           98年度抗字第278號
抗  告  人  甲○○
上列抗告人因與相對人乙○○間聲請假扣押事件，對於民國98年
9 月9 日臺灣高雄地方法院98年度裁全字第4656號所為裁定提起
抗告，本院裁定如下：
    主  文
抗告駁回。
抗告訴訟費用由抗告人負擔。
    理  由
一、抗告人於原法院略以：相對人所有坐落於屏東縣枋寮鄉○○
    村○○路60號房屋之樓頂放置1 座約40坪未固定之鐵架，於
    民國98年8 月8 日上午8 時25分許，被莫拉克颱風吹起，直
    接撞擊伊所有同路69號房屋，致伊房屋漏水、防盜窗雨棚損
    壞、2 台冷氣機損壞，伊所有2003年之5125-GR 號自小客車
    亦遭撞毀變形致不堪使用，計損失新台幣（下同）90萬元。
    近聞相對人正將所有財產搬移隱匿，致日後有不能強制執行
    或甚難執行之虞，為保全將來強制執行，願擔保以代釋明，
    請求裁定准就相對人之財產於90萬元範圍內為假扣押等語。
    原法院以：抗告人全未提出任何相關之証據，釋明本件有何
    日後不能強制執行或甚難執行之虞，自難認符合得聲請扣押
    之要件。從而抗告人就相對人於上述財產範圍內為假扣押之
    聲請，為無理由，應予駁回。
二、按假扣押，非有日後不能強制執行或甚難執行之虞者，不得
    為之。請求及假扣押之原因，應釋明之。前項釋明如有不足
    ，而債權人陳明願供擔保或法院認為適當者，法院得定相當
    之擔保，命供擔保後為假扣押，民事訴訟法第522 條第1 項
    、第526 條第1 、2 項分別定有明文。抗告人於本院減縮損
    害為86萬3000元（包括自小客車45萬元，房屋牆壁龜裂、柱
    子磁磚損壞、漏水修繕費3 萬元，房屋牆壁龜裂造成房屋價
    值損失30萬元，冷氣機損壞3 萬元，防盜窗雨棚損壞3000元
    ，房屋漏水修繕，全家生活起居不便，其精神嚴重受損害5
    萬元），並提出相對人之鐵架、抗告人受損照片為佐，已釋
    明請求之原因及必要性。就假扣押原因方面，抗告人於本院
    結証稱：「相對人即債務人現都在上海，八八水災後98年8
    月24日剛好他回來到隆華路60號房屋，我問他是否知道這邊
    發生事情，他說知道，我有告知他請他出面處理，他說他請
    一位黃先生來處理，黃先生有來與我們談，結果金額談不攏
    ，他說要賠我們30萬元，之後我們有寄存證信函給他，他沒
    有回覆我，我知道他住上海，是他跟我說他剛從上海回來，
    他平常沒有住在我們那邊，他是住高雄，他講這些話時我先
    生張合品在場，當時我們要求45萬元，車子要給他，黃先生
    說願意賠30萬元，超過的部分要回去與相對人商量」，並庭
    提存證信函為証（本院卷廿四至廿九頁）。由上開之抗告人
    之陳述，已見相對人願意賠抗告人30萬元，但因抗告人要求
    賠償45萬元，而未能達成賠償和解。又抗告人寄送予相對人
    之存証信函載明相對人在枋寮鄉隆山社區建築為數佰棟樓房
    ，為建築界之大企業經營者（本院卷廿六頁），該存証信函
    乃請求相對人拆除鐵片圍牆，並說明本件爭議未獲合理處理
    ，並未釋明相對人有何搬移隱匿財產之情事。故抗告人並未
    釋明其所主張假扣押之原因即「近聞債務人正將所有財產搬
    移隱匿」之情事。原裁定駁回抗告人之聲請，核無不合。抗
    告意旨指摘原裁定不當，求予廢棄，為無理由，應予駁回。
三、據上論結，本件抗告為無理由，依民事訴訟法第495 條之1
    第1 項、第492 條第1 項、第95條、第78條，裁定如主文。
中    華    民    國    98    年    10    月    28    日
                            民事第六庭
                                審判長法官  許明進
                                法      官  徐文祥
                                法      官  李炫德
以上正本證明與原本無異。
本件不得再抗告。
中    華    民    國    98    年    10    月    29    日
                                書  記  官  盧雅婷


司法院資訊處製作；財團法人民間司法改革基金會備份。
